# 求助陈版主：关于现流的问题

提问人：lcx2456 时间：2020-11-13 12:03:00
1.增值税加计扣除的金额是不是要体现在现流中的““收到税收返还””？但是增值税的加计扣除并没有实际收到现金，还是说需要在““收到其他与经营活动有关的现金””中作为其他收益的抵减项或者购买商品、接受劳务支付的现金中作为进项税的加计数？
2.个税手续返还现金流量收到时放入“收到其他与经营活动有关的现金”？
3.那现流里的“收到的税收返还”都是哪些情况的返还？
4.“支付给职工以及为职工支付的现金”中 公司代扣个人社保部分先计入应付职工-工资，再转入其他应付款，那么是否需要像个税一样，在工资的借方数中扣去未支付的代扣社保的金额。

回答人：chenyiwei
1 、直接按照加计抵减后的实际缴纳税款列报为“支付的各项税费”。
2 、是。
3 、一般包括出口退税、符合条件的留抵税额退还、所得税汇算清缴中的多缴税款退还等。
4 、是。